Images du répertoire du notaire Jacques Goguier pour l'étude XII
Archives nationales de France
Images du répertoire du notaire Jacques Goguier pour l'étude XII
16 janvier 1646 - 5 octobre 1656
MC/RE/XII/2
Etude XII; Goguier, Jacques
Un registre
Archives nationales de France
Minutes et répertoires: la loi 2008-696 du 15 juillet 2008 relative aux archives a fixé à 75 ans à compter de la date de l'acte, ou à 25 ans à compter de la date du décès de l'intéressé si ce délai est plus bref, le délai de communication des minutes et répertoires des notaires; ce délai est porté à 100 ans à compter de la date de l'acte si le document se rapporte à un mineur (code du Patrimoine, articles L213-2, 4e d et 5e).
Autres documents de l'étude (dossiers de clients, comptabilité...): s'agissant d'archives privées, ces documents sont communicables selon les modalités fixées par le déposant ou le donateur.
Certains documents ne sont pas accessibles sous leur forme originale en raison de leur mauvais état de conservation.
Registre entré aux Archives nationales en 1933.
Un registre comprenant deux repertoires (MC/RE/XII/2 et MC/RE/XII/3) composé de 170 feuillets de papier manuscrits. Le repertoire MC/RE/XII/2 comprend les feuillets de 1 à 131 et mesure hauteur 30, 5 x largeur 18, 5 cm, il est composé de 1 cahier folioté par le notaire. Le registre est en bon état. Les feuillets 1 à 11 ont été restaurés.
Registre folioté en 2003 (foliotation non visible à l'écran)
Images des répertoires de l’étude XII
Archives de l'étude XII
répertoire d'officier public ministériel
- Repertoire chronologique pour la période du 16 janvier 1646 au 5 octobre 1656, 16 janvier 1646 - 5 octobre 1656; MC/RE/XII/2; 114 feuillets
  Le répertoire contient les informations suivantes: la liste chronologique des minutes enregistrées à l'etude et la liste chronologique des brevets. Pour chacune de ses listes sont mentionnés: 1. nature de l'acte; 2. nom, prénom, des parties; 3. date du jour dans le mois et l'année.
  répertoire
  - Page de titre, 1 r°; 1 feuillet
  - Liste chronologique pour la période du 16 janvier au 28 décembre 1646, 16 janvier - 28 décembre 1646; 2 r°-11 r°; 10 feuillets
  - Liste chronologique pour la période du 2 janvier au 29 décembre 1647, 2 janvier - 29 décembre 1647; 11 r°-24 r°; 14 feuillets
  - Liste chronologique pour la période du 2 janvier au 31 décembre 1648, 2 janvier - 31 décembre 1648; 24 r°-35 r°; 12 feuillets
  - Liste chronologique pour la période du 2 janvier au 31 décembre 1649, 2 janvier - 31 décembre 1649; 35 r°-43 v°; 9 feuillets
  - Liste chronologique pour la période du 2 janvier au 30 décembre 1650, 2 janvier - 30 décembre 1650; 44 r°-55 v°; 12 feuillets
  - Liste chronologique pour la période du 2 janvier au 31 décembre 1651, 2 janvier - 31 décembre 1651; 55 v°-65 r°; 11 feuillets plus le feuillet 57 bis (1 acte rajouté)
  - Liste chronologique pour la période du 3 janvier au 31 décembre 1652, 3 janvier - 31 décembre 1652; 65 r°-72 v°; 8 feuillets
  - Liste chronologique pour la période du 2 janvier au 31 décembre 1653, 2 janvier - 31 décembre 1653; 72 v°-84 r°; 13 feuillets
  - Liste chronologique pour la période du 1er janvier au 31 décembre 1654, 1er janvier - 31 décembre 1654; 84 v°-95 v°; 12 feuillets
  - Liste chronologique pour la période du 2 janvier au 30 décembre 1655, 2 janvier - 30 décembre 1655; 95 v°-105 r°; 11 feuillets
  - Liste chronologique pour la période du 2 janvier au 5 octobre 1656, 2 janvier - 5 octobre 1656; 105 r°-115 v°; 11 feuillets
  - Liste chronologique des brevets grossoyés du 26 janvier 1646 au 5 octobre 1656, 26 janvier 1646 - 5 octobre 1656; 116 r°-131 v°; 16 feuillets
    7 de ces actes ont été passés entre 1643 et le 26 janvier 1646.